# 请教chenyiwei版主关于专利技术出资相关问题！

提问人：sandybaby 时间：2011-11-14 19:38:00
陈版主，现有一关于无形资产--专利技术出资的业务向您咨询！ 基本情况是这样的：A公司为国内一生产医疗器械的有限责任公司，所使用技术为美国一公司所有，之前是通过授权使用支付专利费的形式，现在双方有意改变合作方式，由美国公司以该专利技术的使用权（在中国大陆独占使用）出资入股，对A公司增资扩股。请问陈版主，技术使用权可以出资吗，如果不可以，美国公司能以其在中国注册的专利技术所有权出资吗？同时在此过程中存在哪些风险，相关的文件有哪些？谢谢 备注：该专利技术同时在美国和中国进行注册。

回答人：chenyiwei
赞同nikankan意见。从《公司法》规定角度，专利使用权不能转让，且其估值也存在一定的难度。因此，知识产权的使用权在新公司法下也是不能用作出资的。

回答人：chenyiwei
回复 sandybaby 的帖子
如果用于出资的是该外方股东拥有完全所有权的专利，且不受担保权利限制，则使用专利权出资没有明显的法律障碍。但知识产权出资存在难以合理估值的问题，因此验资风险很高，建议承接此类验资业务一定要谨慎。

提问人：胖狐狸 时间：2011-11-15 11:21:27
所谓使用权就是A公司每年使用费的资本化，本身这个使用权也是要逐年摊销的。法律上如果不可以的话，那就干脆直接现金注资进来，然后A公司再签约以预付使用费的方法一次性支付出去，效果完全一样。

回答人：chenyiwei
出资和验资本来就是很注重法律形式的东西。